臺灣高雄地方法院刑事判決　　　九十四年度簡上字第一號
　　上　訴　人　臺灣高雄地方法院檢察署檢察官
　　被　　　告　乙○○　男　2.
上列上訴人因毒品危害防制條例案件，不服本院高雄簡易庭中華
民國93年11月29日93年度簡字第5773號簡易判決（起訴案號：93
年度毒偵字第6036號），提起上訴並移送併案審理（93年度毒偵
字第6507號、第7166號、第7221號、第7796號、第7797號、94年
度毒偵字第8號、第89號），本院判決如下：
    主  文
原判決撤銷。
乙○○連續施用第二級毒品，處有期徒刑陸月，如易科罰金，以
參佰元折算壹日。扣案之甲基安非他命參包（驗前毛重柒點玖公
克、驗後毛重柒點捌公克）、壹包（驗前毛重壹公克、驗後毛重
零點玖公克）沒收銷燬之；水煙吸食器及玻璃吸食器各壹組均沒
收。
   事  實
一、乙○○前因施用毒品案件，經本院以民國（下同）93年度毒
    聲字第925 號裁定送觀察、勒戒後，認無繼續施用毒品之傾
    向，由臺灣高雄地方法院檢察署檢察官於93年8月31 日，以
    93年度毒偵字第4346號及93年度毒偵緝字第465 號為不起訴
    處分，並於93年9月1日觀察、勒戒執行完畢，而自臺灣高雄
    看守所附設勒戒處所釋放。詎乙○○仍不知悔改，竟於觀察
    、勒戒執行完畢釋放後5 年內，復基於施用第二級毒品之概
    括犯意，自於93年9月5日起至同年12月21日止，在高雄市新
    興區○○○路75號「瑞谷飯店」等地，以將甲基安非他命置
    放於吸食器內，用火燒烤加熱後再吸食其霧化氣體之方式，
    施用第二級毒品甲基安非他命多次，另以不詳方式施用第二
    級毒品ＭＤＭＡ多次，為警（一）先於同年9月5日（原審誤
    載為1日）凌晨1時許，在高雄市新興區○○○路75號「瑞谷
    飯店第707號房間」內查獲。（二）復於同年月13日17時 55
    分許，在高雄市三民區○○○路538巷16號4樓乙○○友人林
    煜泰住處查獲。（三）再於同年10月26日12時30分許，在高
    雄市○○○路209號「瑞宮飯店511室」為警查獲，並扣得第
    二級毒品甲基安非他命3包（驗前毛重7點9公克、驗後毛重7
    點8公克）。（四）又於同年12月16日18時20 分許，在高雄
    市○○區○○路75號「龍翔商務旅館924 室」查獲，並扣得
    乙○○所有供其施用毒品之工具水煙吸食器及玻璃吸食器各
    1組。（五）末於同年12月21日10時50 分許，在前開「龍翔
    商務旅館505室」查獲，並扣得第二級毒品甲基安非他命1包
    （驗前毛重1公克、驗後毛重0點9公克）。
二、案經高雄市政府警察局新興分局移送臺灣高雄地方法院檢察
    署檢察官偵查後聲請簡易判決處刑，暨該署檢察官移送併案
    審理。
    理  由
一、右揭犯罪事實，業據被告於本院審理中坦承不諱；且被告先
    後5 次為警查獲後所採集之尿液，經送驗結果，均呈甲基安
    非他命或ＭＤＭＡ陽性反應，分別有高雄市立凱旋醫院93年
    9 月16日（見93年度毒偵字第6036號第4頁）、該院93年 10
    月18日（見93年度毒偵字第7221號第11頁）、該院93年11月
    12日（見93年度毒偵字第6507號第4頁）、該院93年12月 21
    日（見本院卷第84頁）及該院94年1月10日（見本院卷第 89
    頁）濫用藥物尿液檢驗報告各1 份在卷可稽；此外，前揭扣
    案之4 包晶體經送驗結果，確均屬第二級毒品甲基安非他命
    ，此有高雄醫學大學附設中和紀念醫院93年3月24日編號000
    0－000號、94年2月1日報告0000－000號（附於93 年度毒偵
    字第6507號第3頁背面及本院卷第71 頁）檢驗報告各一份在
    卷可稽，益徵被告確有施用第二級毒品之行為無疑。
二、又被告前因施用毒品案件，經本院以93年度毒聲字第925 號
    裁定送觀察、勒戒後，認無繼續施用毒品之傾向，由臺灣高
    雄地方法院檢察署檢察官於93年8月31日，以93 年度毒偵字
    第4346號、93年度毒偵緝字第465號為不起訴處分，並於 93
    93年9月1日觀察、勒戒執行完畢，而自臺灣高雄看守所附設
    勒戒處所釋放等情，此有台灣高等法院被告全國前案紀錄表
    及台灣高雄地方法院檢察署刑案資料查註紀錄表各一份附卷
    可參。其於初犯毒品危害防制條例，經觀察勒戒執行完畢釋
    放後五年內再犯毒品危害防制條例第十條之罪，依修正後同
    條例第23條第2 項之規定，應依法論科。核其所為，係犯毒
    品危害防制條例第10條第2 項之罪。其持有毒品之低度行為
    ，應為施用毒品之高度行為所吸收，不另論罪。被告先後多
    次施用第二級毒品之行為，時間緊接，手法相同，觸犯構成
    要件相同之罪名，顯係基於概括犯意為之，為連續犯，應依
    刑法第56條之規定論以一罪，並依法加重其刑。
三、公訴人雖僅就被告於93年9月5日15時許回溯24小時內之某時
    施用第二級毒品甲基安非他命之犯罪事實提起公訴，惟被告
    自93年9月6日起至同年12月21日止之連續施用第二級毒品甲
    基安非他命及ＭＤＭＡ多次之犯罪事實，此與前揭起訴並經
    論罪科刑之施用第二級毒品罪間，有連續犯之裁判上一罪之
    關係，已如前述，為起訴效力所及，本院自應併予審理。原
    審以被告犯罪事證明確，予以論罪科刑，固非無見，惟原審
    未及併審被告自93年9月6日起至同年12月21日止連續施用第
    二級毒品甲基安非他命及ＭＤＭＡ之犯行，尚有未洽，故檢
    察官上訴意旨指摘原判決不當，為有理由，自應由本院將原
    判決撤銷改判。爰審酌被告施用毒品之犯行，性質上乃屬對
    自我身心健康之自戕行為，其行為本身對社會所造成之危害
    並非直接、巨大，以及其犯罪動機、目的、手段、所生危害
    等一切情事，量處如主文所示之刑，並諭知易科罰金之折算
    標準。
四、又扣案之晶體共四包均屬第二級毒品甲基安非他命，有如前
    述，均應依毒品危害防制條例第18條第1 項前段之規定，沒
    收銷燬之。至於送驗耗費之甲基安非他命部分，既已滅失不
    存在，自無宣告沒收銷燬之必要，附此敘明；另扣案之水煙
    吸食器及玻璃吸食器各1 組，係被告所有並供施用第二級毒
    品甲基安非他命所用之物，業經被告自承無訛，是爰依刑法
    第38條第1項第2款之規定，併予宣告沒收。
據上論斷，應依刑事訴訟法第455條之1第1項、第3項、第369 條
第1項前段、第364條、第299條第1項前段，毒品危害防制條例第
10條第2項、第18條第1項前段，刑法第11條、第56條、第41條第
1項前段、第38條第1項第2款，罰金罰鍰提高標準條例第2條，判
決如主文。
本案經檢察官甲○○到庭執行職務。
中　　華　　民　　國　　94　　年　　3 　　月　　30　　日
                  刑事第七庭  審判長法  官  孫啟強
                                    法  官  蔡川富
                                    法  官  張茹棻
上正本證明與原本無異。
不得上訴。
                                    書記官  李忠霖
中　　華　　民　　國　　94　　年　　3 　　月　　30　　日
附錄法條
毒品危害防制條例第10條第2項
施用第二級毒品者，處3年以下有期徒刑。
